臺灣士林地方法院民事裁定
111年度亡字第7號
聲  請  人  李榮修  

代  理  人  李德正律師
            廖乃慶律師
上列聲請人聲請對失蹤人李黃氏圓為死亡宣告事件，本院裁定如
下：
    主  文
准對失蹤人李黃氏圓（女，民國前0年00月00日生，失蹤前設籍
臺北州臺北市大橋町3丁目28番地）為宣告死亡之公示催告。
失蹤人李黃氏圓應於本公示催告最後揭示於法院公告處、資訊網
路及其他適當處所之翌日起六個月內，向本院陳報現尚生存，如
不陳報，本院將宣告其為死亡。
無論何人，凡知該失蹤人之生死者，均應於上開期間內，將其所
知之事實，陳報本院。
    理  由
一、本件聲請意旨略以：失蹤人李黃氏圓及聲請人皆為訴外人李
    份仔之繼承人，聲請人前提起另案訴訟確認李份仔所遺土地
    為全體繼承人公同共有，經命查報相對人之戶籍資料，卻獲
    戶政事務所函覆說明並無留存有相對人後續戶籍資料。據悉
    相對人自民國75年間無故失聯後，處於生死不明狀態，如尚
    生存現年已115歲，迄今行方不明，為此聲請對失蹤人為死
    亡宣告等語。
二、按修正之民法總則第8 條之規定，於民法總則施行後修正前
    失蹤者，亦適用之；但於民法總則修正前，其情形已合於修
    正前民法總則第八條之規定者，不在此限，民法總則施行法
    第3 條第3 項定有明文。次按，失蹤人失蹤滿10年後，法院
    得因利害關係人之聲請，為死亡之宣告，為修正前民法第8
    條第1 項所明定。
三、經查，聲請人主張之上開事實，業據其提出戶籍資料、臺北
    ○○○○○○○○○函文、繼承系統表等件為證。再經本院依職權查
    詢失蹤人之失蹤協尋紀錄、治喪紀錄、遊民收容紀錄等後，
    均查無其仍生存、活動之情形，此有臺北市政府警察局大同
    分局111年5月24日北市警同分防字第1113009688號函、新北
    市政府社會局111年5月24日新北社助字第1110964990號函、
    臺北市政府社會局111年5月25日北市社工字第1113080346號
    函、臺北市殯葬管理處111年5月26日北市殯儀二字第111300
    6524號函、新北市政府殯葬管理處111年5月26日新北殯館字
    第1115235463號函在卷可憑。而國民政府於34年10月25日臺
    灣光復後，曾於35年4月間實施戶口清查，嗣於35年10月1日
    辦理初次設籍登記，而失蹤人於臺灣光復後未辦理初設戶籍
    登記之原因，不外乎失蹤、死亡等因素所致，此為公所週知
    之事實。本院依職權函詢臺北○○○○○○○○○關於相對人之戶籍
    資料，據覆略以：經本所以戶政役系統查詢，旨案當事人僅
    有日據時期戶籍資料，查無光復後相關設籍資料等語，有該
    所111年6月7日北市大戶資字第1116003710號函在卷可稽（
    見本院卷第85頁），可見日據時期戶籍簿冊並無相對人死亡
    記事資料，光復後亦無相對人之設籍資料等情，則依現存事
    證，雖無法直接認定相對人死亡之事實，惟可認相對人至遲
    於35年10月1日起即處於失蹤狀態，已符合得為死亡宣告之1
    0年法定期間，爰裁定如主文第1項所示。
四、末按「公示催告，應記載下列各款事項：失蹤人應於期間
    內陳報其生存，如不陳報，即應受死亡之宣告。凡知失蹤
    人之生死者，應於期間內將其所知陳報法院」，家事事件法
    第156 條第1 項及第2 項定有明文。又宣告死亡之公示催告
    應公告之；公告應揭示於法院公告處、資訊網路及其他適當
    處所，法院認為必要時，並得命登載於公報或新聞紙，或用
    其他方法公告之；陳報期間，自揭示之日起，應有6個月以
    上，但失蹤人滿百歲者，其陳報期間，得定為自揭示之日起
    2 個月以上，亦有同法第156 條第3 項準用第130 條第3 項
    至第5 項規定可參。本件既經准許對失蹤人為宣告死亡之公
    示催告，自應依上揭規定，將本公示催告揭示於法院公告處
    及資訊網路，並定陳報期間為6 個月，併分別裁定如主文第
    2 、3 項所示。
五、依家事事件法第156 條，裁定如主文。
中　　華　　民　　國　　111 　年　　6 　　月　　15　　日
                    家事庭法  官  高雅敏
以上正本係照原本作成。
如對本裁定抗告，須於裁定送達後10日內向本院提出抗告狀。
中　　華　　民　　國　　111 　年　　6 　　月　　15　　日
                          書記官　王慧萍